【裁判字號】    95,易,1908
【裁判日期】    951130
【裁判案由】    竊盜
【裁判全文】
臺灣臺北地方法院刑事判決              95年度易字第1908號
    公  訴  人  臺灣臺北地方法院檢察署檢察官
    被      告  丁○○
上開被告因竊盜案件，經檢察官提起公訴（九十五年度偵字第一
五三五二號、第一五五五九號），本院判決如下：
    主  文
丁○○竊盜，累犯，處有期徒刑月；又共同攜帶兇器竊盜，累
犯，處有期徒刑柒月，扣案剪線鉗壹把、老虎鉗壹把、一字起子
壹把均沒收；又竊盜，累犯，處有期徒刑月。應執行有期徒刑
拾月，扣案剪線鉗壹把、老虎鉗壹把、一字起子壹把均沒收。
    事  實
一、丁○○前因違反肅清煙毒條例及陸海空軍刑法無故離去執役
    未遂案件，經空軍後勤司令部以八十一年度慎判字第○八五
    號分別判處有期徒刑六年四月、一年確定，又因詐欺案件，
    經臺灣臺南地方法院以八十二年度易字第一九四○號判處有
    期徒刑十月，經減刑為有期徒刑五月確定，前開有期徒刑六
    年四月、一年、十月復經臺灣臺南地方法院以八十二年度聲
    字第一一六一號裁定定應執行刑為有期徒刑七年四月，而於
    民國八十四年九月八日因縮短刑期假釋出監，後因假釋經撤
    銷而尚有殘刑有期徒刑四年二十六日；另於八十八年間，因
    違反毒品危害防制條例案件，經臺灣板橋地方法院判處有期
    徒刑十月，經撤回上訴而確定，上開殘刑有期徒刑四年二十
    六日、有期徒刑十月經縮短刑期接續執行至九十三年五月十
    日執行完畢，丁○○竟仍不知悔改，而分別起意為下列犯行
    ：
  (一)丁○○於九十五年六月二十三日下午九時許，在臺北縣新店
    市○○路一○八號前，因見乙○○所有車牌號碼為ＢＬＥ—
    ○三七號重型機車鑰匙未拔下，即意圖為自己不法所有，以
    上開鑰匙啟動上開重型機車之方式徒手竊得上開重型機車。
  (二)於九十五年七月一日晚上十一時許，丁○○因受真實姓名年
    籍不詳綽號「阿村」之成年男子（下稱「阿村」」之慫恿而
    與「阿村」另行基於為自己不法所有之意圖，由「阿村」攜
    帶客觀上足以危害人生命、身體、安全、具有危險性之剪線
    鉗、老虎鉗、一字起子各一把，搭乘丁○○騎乘之上開竊得
    重型機車前往臺北縣新店市○○路○段一五四號工地，由「
    阿村」以上開剪線鉗、老虎鉗及一字起子下手剪斷電纜線五
    捆以行竊，並將所竊得之電纜暫放在工地，嗣於九十五年七
    月二日凌晨五時許，丁○○返回上開工地搬運上開電纜線時
    ，即因遭人發現報警處理而當場查獲，並扣得「阿村」所有
    之上開剪線鉗、老虎鉗、一字起子各一把，始悉上情。
  (三)丁○○於九十五年六月二十五日晚上十一時許，在臺北縣新
    店市○○路六三九號前，因見甲○○（起訴書誤繕為吳芃惠
    ）所有車牌號碼為ＣＹＶ—九一八號重型機車之鑰匙未拔下
    ，為竊得上開重型機車，即基於為自己不法所有之意圖，以
    接續之方式，先下手竊得上開鑰匙一把，迄至同年七月三日
    某時，再利用上開鑰匙一把啟動上開重型機車之方式竊得上
    開重型機車，嗣於同年七月四日上午七時許，為警循線查獲
    ，始悉上情。
二、案經臺北縣警察局新店分局報請臺灣臺北地方法院檢察署檢
    察官偵查起訴。
    理  由
一、上開犯罪事實，業據被告丁○○於本院審理中坦白承認，核
    與證人乙○○、丙○○、甲○○、黃友明、江耀輝、白政光
    證述情節大致相符，並有贓物認領保管單、照片、監視錄影
    帶翻拍照片在卷可資佐證，被告自白與事實相符，本件事證
    業已明確，被告上開犯行均堪以認定。
二、查被告於九十五年六月二十三日之犯罪行為後，刑法業經立
    法院通過修正，於九十四年二月二日經總統公布修正，並自
    九十五年七月一日生效，就刑法第三百二十條第一項罰金刑
    部分，因刑法第三十三條第五款之修正，上開規定法定刑之
    最低法定刑度提高為新臺幣一千元；累犯部分，新法將原規
    定「受有期徒刑之執行完畢，或受無期徒刑或有期徒刑一部
    之執行而赦免後，五年以內再犯有期徒刑以上之罪者，為累
    犯，加重本刑至二分之一」修正為「受徒刑之執行完畢或一
    部執行而赦免後，五年以內故意再犯有期徒刑以上之罪者，
    為累犯，加重本刑至二分之一」；宣告多數有期徒刑定應執
    行刑之規定，修正後刑法第五十一條第五款將有期徒刑定應
    執行刑之上限自「不得逾二十年」修正為「不得逾三十年」
    ；經綜合比較上開法律變更之情形，以九十五年七月一日修
    正生效前之規定對於被告較為有利，依據修正後刑法第二條
    第一項前段之規定，即應適用九十五年七月一日修正生效前
    之上開刑法規定，合先敘明。至於被告九十五年七月一日及
    同年月三日之上開犯行，因犯罪時間，於上開刑法修正生效
    後，均應適用修正後之刑法規定，併此敘明。
三、核被告於九十五年六月二十三日所為，係犯刑法第三百二十
    條第一項之竊盜罪；被告於九十五年七月一日所為，係犯刑
    法第三百二十一條第一項第三款之加重竊盜罪；被告於九十
    五年七月三日所為，係犯刑法第三百二十條第一項之竊盜罪
    。被告為竊取證人甲○○之上開機車而先後於九十五年六月
    二十五日、同年七月三日，先下手竊取機車鑰匙，再進而以
    機車鑰匙竊取上開機車，時間緊接，行為無從分割，屬接續
    犯而應包括論以一罪。被告就上開九十五年七月一日犯行，
    與「阿村」有犯意聯絡並有行為分擔，為共同正犯。被告所
    為前開九十五年六月二十三日、同年七月一日及同年月三日
    之犯行，均係臨時另行起意所為，此業經被告於本院審理中
    自承明確可按，是上開三犯行，自應分論併罰。另被告前所
    受有期徒刑之宣告及執行完畢之情如犯罪事實欄所載，有臺
    灣高等法院被告前案紀錄表一份在卷可參，被告於有期徒刑
    執行完畢後五年內故意再犯本案有期徒刑以上之罪，為累犯
    ，就被告上開三犯行，分依修正前刑法第四十七條、修正後
    刑法第四十七條第一項之規定加重其刑。爰審酌被告於本院
    審理中坦白承認犯行，並表示悔意，犯後態度良好，被告犯
    罪手段、次數及犯罪對於他人所生之危害等情狀，分別量處
    如主文所示之刑，並依修正前第五十一條第五款之規定定應
    執行刑如主文所示。另扣案之剪線鉗、老虎鉗及一字起子各
    一把，為共犯「阿村」所有供本案犯罪所用之物，應依刑法
    第三十八條第一項第二款之規定併與宣告沒收。
據上論斷，應依刑事訴訟法第二百九十九條第一項前段，修正後
刑法第二條第一項前段、第二十八條、修正前第三百二十條第一
項、修正後第三百二十條第一項、修正後第三百二十一條第一項
第三款、修正前第四十七條、修正後第四十七條第一項、修正前
第五十一條第五款、第三十八條第一項第二款，罰金罰鍰提高標
準條例第一條，判決如主文。
本案經檢察官廖舒屏到庭執行職務
中    華    民    國    95    年    11    月    30    日
                        臺灣臺北地方法院刑事第八庭
                            審判長法  官  陳德民
                                  法  官  陳芃宇
                                  法  官  唐于智
上正本證明與原本無異。
如不服本判決，應於判決送達後10日內，向本院提出上訴狀。
                                  書記官  李玟郁
中    華    民    國    95    年    12    月    1     日
刑法第320條第1項
意圖為自己或第三人不法之所有，而竊取他人之動產者，為竊盜
罪，處5 年以下有期徒刑、拘役或500元以下罰金。
中華民國刑法第321條第1項第3款
犯竊盜罪而有左列情形之一者，處6 月以上、5 年以下有期徒刑
：
三、攜帶兇器而犯之者。


司法院資訊處製作；財團法人民間司法改革基金會備份。
